【裁判字號】    89,上易,1440
【裁判日期】    891009
【裁判案由】    傷害
【裁判全文】
臺灣高等法院高雄分院刑事判決    八十九年度上易字第一四四號
    上訴人即被告  甲○○
右上訴人因傷害案件，不服臺灣高雄地方法院八十九年度易字第一五七二號中華民國
八十九年七月二十一日第一審判決（起訴案號：臺灣高雄地方法院檢察署八十九年度
偵字第三七一號），提起上訴，本院判決如左：
      主  文
上訴駁回。
甲○○緩刑年。
      事  實
一、甲○○與乙○○○係夫妻，於民國八十八年十月二十三日上午九時許，在高雄縣
    橋頭鄉○○村○○路校邊巷二十八號住處，甲○○因不滿乙○○○不願撤回伊與
    案外人李秀慧之通姦告訴，竟萌生傷害他人身體之犯意，對乙○○○拳打腳踢，
    致乙○○○受有上肢挫傷、瘀青、皮下溢血、右側腹部及左大腿挫傷、瘀青等
    傷害。
二、案經乙○○○訴由高雄縣警察局岡山分局報請臺灣高雄地方法院檢察署檢察官偵
    查起訴。
      理  由
一、訊據上訴人即被告甲○○矢口否認涉有右揭傷害之犯行，辯稱：我僅有跟乙○○
    ○發生拉扯，至於她怎麼受傷的，我並不知道云云。惟查：右揭事實業據告訴人
    於警訊、原審偵、審中及本院審理時指訴綦詳；被告於八十九年六月七日原審法
    院審理時亦供承：「希望告訴人可以撤回告訴，我有毆打告訴人，我已承認錯了
    ，希望告訴人可以原諒我」、「：：我與她（乙○○○）有發生拉扯及告訴人坐
    在地上，我有用腳踢告訴人出來」等語屬實。此外，復有記載告訴人受傷情況之
    三民建國綜合醫院出具之診斷證明書乙紙在卷可稽。本件事證明確，被告所辯，
    顯係避重就輕之詞，不足採信，犯行洵堪認定。
二、核被告所為，係犯刑法第二百七十七條第一項之傷害罪。
三、原審因依刑法第二百七十七條第一項、第四十一條，罰金罰鍰提高標準條例第一
    條前段、第二條規定，並審酌被告之犯罪動機、目的、手段、品行、智識程度及
    致告訴人所生之損害等一切情狀，量處有期徒刑伍月，並諭知如易科罰金，以
    佰元折算壹日。認事用法俱無不合，量刑亦稱妥適，被告上訴意旨否認犯罪，並
    指摘原判決量刑過重為不當，並無可取，為無理由，應予駁回。
四、查被告未曾受有期徒刑以上刑之宣告，有被告全國前案紀錄表在卷可查，經此偵
    審程序教訓，應知警惕，且已與告訴人和解，有被告陳報狀附高雄縣橋頭鄉調解
    委員會調解書附卷足憑，諒無再犯之虞，本院認所宣告之刑，以暫不執行為適當
    ，併諭知緩刑年，以勵自新。
據上論結，應依刑事訴訟法第三百六十八條，刑法第七十四條第一款，判決如主文。
本案經檢察官陳國全到庭執行職務。
中    華    民    國     八十九     年       十       月     九     日
                              臺灣高等法院高雄分院刑事第一庭
                                  審判長法官  翁慶珍
                                        法官  周賢銳
                                        法官  李春昌
右正本證明與原本無異。
不得上訴。
                                      書記官  林明威
中    華    民    國     八十九     年       十       月    十二    日
附錄：本判決論罪科刑法條：
刑法第二百七十七條第一項：
傷害人之身體或健康者，處三年以下有期徒刑，拘役或一千元以下罰金。
                                                                        Ｄ


司法院資訊處製作；財團法人民間司法改革基金會備份。
